【裁判字號】    99,上易,852
【裁判日期】    991117
【裁判案由】    竊盜
【裁判全文】
臺灣高等法院高雄分院刑事判決         99年度上易字第852號
上  訴  人
即  被  告  甲○○
上列上訴人因竊盜案件，不服臺灣高雄地方法院99年度易字第13
16號中華民國99年7 月30日第一審判決（起訴案號：臺灣高雄地
方法院檢察署99年度偵字第10962 號），提起上訴，本院判決如
下：
     主  文
上訴駁回。
     事  實
一、甲○○與詹嘉雄（另案經臺灣臺南地方法院判處應執行有期
    徒刑1 年2 月確定）2 人基於共同意圖為自己不法所有之犯
    意，分別於：
（一）民國96年10月27日某時許，一同前往位於臺南縣新市鄉大
      營村329 號之「東雲股份有限公司」（下稱東雲公司），
      由詹嘉雄手戴其所有之棉質手套，並持其所有足為兇器之
      電纜剪2 支為工具，由圍牆旁水溝涵洞侵入東雲公司內（
      侵入建築物部分未據合法告訴），甲○○則在外把風，並
      協助搬運竊取之電纜線，彼等2 人共同竊得150 ｍ㎡電纜
      線210 公尺（約值新臺幣〈下同〉9 萬元），得手後迅即
      逃逸，並將上開竊得電纜線變賣朋分花用。
 (二) 96年11月6 日凌晨1 時30分許，二人再度一同前往上址之
      「東雲公司」，由詹嘉雄手戴上述棉質手套，並持前揭足
      為兇器之電纜剪2 支、暨其所有之鋸子1 支、噴燈1 支及
      瓦斯罐1 罐為工具，翻越牆垣侵入東雲公司內，甲○○仍
      在外把風，並協助搬運竊取之電纜線，彼等2 人共同竊得
      150 ｍ㎡電纜線110 公尺（約值5 萬元），得手後，共同
      將上開竊得之電纜線移置「東雲公司」西北角100 公尺處
      之樹林內，甲○○即先行離去，旋為巡邏員警發現而當場
      查獲詹嘉雄，並扣得前揭電纜剪2 支、鋸子1 支、噴燈1
      支、瓦斯罐1 罐及手套1 雙。嗣經員警採集上址遺留之香
      菸蒂送鑑驗DNA 型別，而循線查獲甲○○。
二、案經臺南縣警察局善化分局報告臺灣臺南地方法院檢察署呈
    請臺灣高等法院檢察署函轉臺灣高雄地方法院檢察署檢察官
    偵查起訴。
     理  由
一、按被告以外之人於審判外之陳述，雖不符刑事訴訟法第159
    條之1 至第159 條之4 之規定，而經當事人於審判程序同意
    作為證據，法院審酌該言詞或書面陳述作成時之情況，認為
    適當者，亦得為證據；當事人、代理人或辯護人於法院調查
    證據時，知有同法第159 條第1 項不得為證據之情形，而未
    於言詞辯論終結前聲明異議者，視為有前項之同意，同法第
    159 條之5 已明揭其旨。本案本院用以認定被告犯罪事實存
    否之被告以外之人於審判外之言詞及書面陳述，雖為傳聞證
    據，然經檢察官及被告於本院審判時，均同意作為證據，另
    本院審酌其等陳述作成時之情況，均無何不適當之情形，是
    依上開規定均得作為證據，合先敘明。
二、上揭事實，業據上訴人即被告（下稱被告）甲○○於原審及
    本院審理時坦承不諱，核與證人即被害人東雲公司管理課課
    長柯建發於警詢中之證述，及共犯詹嘉雄於警詢及偵查中之
    供述（見警卷第4 至19頁，臺南地檢署97年度偵字卷第1590
    5 號卷第6 、7 頁）情節相符，並有現場蒐證照片24張、臺
    南縣警察局97年5 月15日南縣警鑑字第0972200638號鑑驗書
    1 份、臺灣臺南地方法院檢察署檢察官96 年度偵字第16437
    號起訴書1 份、臺灣臺南地方法院96年度易字第1752號刑事
    判決1 份等件在卷足憑（見警卷第22至34頁，臺南地檢署97
    年度偵字卷第15905 號卷第10至13頁，高雄地檢署99年度偵
    字第10962 號卷第17、18頁），足認被告上開自白核與事實
    相符。
三、被告雖又辯稱: 伊雖有騎機車載詹嘉雄到上述行竊地點，但
    詹嘉雄行竊時，伊僅係幫忙把風，幫忙搬電纜線而已，而且
    詹嘉雄第二次行竊時，伊幫忙搬電纜線到樹林內之後，就先
    離開，伊應非共同正犯，另外，扣案的行竊工具都是詹嘉雄
    的，不是伊所有的云云。經查，被告既與詹嘉雄共同基於意
    圖為自己不法所有之犯意聯絡，同謀至上述地點行竊，並推
    由詹嘉雄持前述工具及電纜剪等兇器侵入他人所有之無人建
    物東雲公司行竊，被告雖於詹嘉雄著手竊盜時，未進入東雲
    公司，共同實施竊盜行為，但彼等2 人既係事先同謀，被告
    並在東雲公司外擔任把風及幫忙搬運竊得財物之工作，又於
    詹嘉雄完成事實欄一（一）之竊盜犯行後，接應逃亡，自屬
    共同正犯，其前述自認並非共犯之辯解，尚有誤會（而上述
    第二次犯行，被告亦於整個行竊過程完成後，始先行離去，
    於其應擔負共同竊盜罪責無何影響），本件事證明確，被告
    上開犯行，堪以認定。
四、按刑法第321 條第1 項第2 款所謂毀越門扇牆垣，指毀損或
    越進門扇牆垣者而言，毀而不越，或越而不毀，均得依該條
    款處斷（司法院院字第610 解釋參照）。查被告甲○○與詹
    嘉雄二人持以行竊電纜線之電纜剪、鋸子係鐵製品，質地堅
    硬銳利，客觀上足以對人之生命、身體、安全構成威脅，自
    應認為可作兇器使用；又攜帶兇器竊盜罪，只須於行竊時，
    有攜帶具有危險性之兇器即足，並不以攜帶之初，即有行兇
    之意圖為必要。是核被告甲○○所為2 次竊盜犯行，分別係
    犯刑法第321 條第1 項第3 款之攜帶兇器竊盜罪，及同法第
    32 1條第1 項第2 、3 款之攜帶兇器踰越牆垣竊盜罪。被告
    擔任把風及搬運贓物工作，雖係參與實施竊盜犯罪構成要件
    以外之行為，但既係以自己共同犯罪之意思參與上開犯行，
    業如前述，是其就共犯詹嘉雄犯行部分，與之既有犯意聯絡
    及行為分擔，自應論以共同正犯。又被告所為前揭2 次犯行
    ，犯意各別，行為互殊，應予分論併罰。
五、原審認被告罪證明確，因而適用刑法第28條、第321 條第1
    項第2 款、第3 款、第51條第5 款、第38條第1 項第2 款之
    1 之規定，並審酌被告竊取他人物品，影響被害人之權利，
    行為實有可議之處，惟念其犯後終能坦認犯行，及竊取物品
    價值、犯罪之動機、目的、手段等一切情狀，就被告共同攜
    帶兇器竊盜罪及共同攜帶兇器踰越牆垣竊盜罪，各處有期徒
    刑7 月，復說明扣案之電纜剪貳支、鋸子壹支、噴燈壹支、
    瓦斯罐壹罐、手套壹雙，為共犯詹嘉雄所有，供犯罪所用之
    物，依共同正犯共同負責之法理，適用刑法第38條第1 項第
    2 款規定諭知沒收，其認事用法，均無不合，量刑亦屬允當
    。
六、被告除前述辯解外，尚認本院量刑過重云云，惟按量刑輕重
    ，係屬事實審法院得依職權自由裁量之事項，苟已斟酌刑法
    第57條各款所列情狀而未逾越法定刑度，不得遽指為違法，
    有最高法院72年台上字第6696號判例可資參照。本件原判決
    既以被告已對犯罪事實為自白，並審酌上述等一切情狀，認
    其所宣告之有期徒刑為適當，已詳述其理由，核與卷內訴訟
    資料，尚無不合。從而，被告上訴意旨指摘原判決量刑過重
    ，為無理由，應予駁回。
據上論斷，應依刑事訴訟法第368 條，判決如主文。
本案經檢察官高碧霞到庭執行職務。
中    華    民    國    99    年    11    月    17    日
                  刑事第十一庭  審判長法  官 翁慶珍
                                      法  官 洪碩垣
                                      法  官 石家禎
以上正本證明與原本無異。
不得上訴。
中    華    民    國    99    年    11    月    17    日
                                      書記官 賴梅琴

司法院資訊處製作；財團法人民間司法改革基金會備份。
